【裁判字號】    95,軍上,9
【裁判日期】    950508
【裁判案由】    貪污治罪條例
【裁判全文】
臺灣高等法院高雄分院刑事判決           95年度軍上字第9號
    上  訴  人
    即  被  告  甲○○
上列上訴人因貪污案件，不服國防部高等軍事法院高雄分院95年
高判字第40號中華民國95年2 月15日判決，提起上訴，本院判決
如下：
    主    文
原判決撤銷，發回國防部高等軍事法院高雄分院。
    理    由
一、原判決略以：上訴人即被告甲○○係陸軍摩步第298 旅第3
    營營部連上士副排長（民國83年6 月28日入伍，陸軍技勤常
    備士官班36期結業，志願役），自91年1 月起，奉令負責督
    導營部連2 級廠所有輪型車輛保養、故障料件之申補、各類
    裝備（車輛、兵工、通信、化學）進場及預防保養等業務，
    為依據法令從事公務之人員。緣於91年10月13日，陸軍摩步
    第298 旅第3 營將實施總部高級裝備檢查（以下簡稱：高裝
    檢），為避免遭督導紀錄重大缺失，該管連長陳侑聰上尉遂
    於91年10月初某日，指示上訴人甲○○與同連中士保修組副
    組長王伯翔2 人，暫時將該營所有，集中於該連管理之多餘
    車材料件，運至營外甲○○家人所有，位於高雄市○○區○
    ○路旁之貨櫃內藏放，嗣高裝檢結束後再行運回，不料高裝
    檢結束後，於91年底某日，陳侑聰連長命該連士官長蘇義宗
    、副排長林安德轉告甲○○，將前揭暫置營外之車材料件運
    回單位時，上訴人甲○○竟置之不理，更以將前揭車材料件
    等公有器材，供作個人業務上車材零件修護替換及與他單位
    互相支援交換所需零件與裝備為由，而基於意圖為自己不法
    所有之概括犯意，將前揭持有之公有器材予以侵占入己；上
    訴人甲○○復自92年5 月起，承前揭侵占犯意，與王伯翔（
    因本案經國防部南部地方軍事法院判處有期徒刑2 年，褫奪
    公權2 年，緩刑3 年確定）基於意圖為自己不法所有之概括
    犯意聯絡，另於92年7 月起，該連中士副班長黃登科（因本
    案經國防部南部地方軍事法院判處有期徒刑5 年2 月，褫奪
    公權2 年確定），亦與上訴人甲○○、王伯翔基於意圖為自
    己不法所有之概括犯意聯絡，趁軍團裝備檢查、總部高裝檢
    及部隊移防之際，由3 人分別或共同以軍車或民車運送之方
    式，連續將職務上持有保管之該營所有之車材料件等公有器
    材，運至王伯翔不知情友人周宏亮位於臺南市○區○○路2
    段221 號3 樓之音響店內藏放，共同予以侵占入己，並於同
    年9 月間，獲悉有人在調查此事，遂決定遷移上揭公有器材
    之放置地點，而協請無犯罪故意之同連侯正雄下士及林建輝
    下士幫忙，將前揭侵占所得之公有器材，運載至黃登科家人
    所有位於臺南縣仁德鄉○○○街105 巷48弄11號旁之倉庫藏
    放，至93年1 月8 日遭查獲為止，彼等3 人總共侵占如上開
    判決書附表所示之公有器材，共計264 項1,442 件，總價計
    美金54,123.55 元，折合新臺幣1,831,270.31元。迨92年11
    月28日，王伯翔及同連一兵邱英倫向臺灣高等法院高雄分院
    檢察署檢察官檢舉後，於93年1 月8 日，會同國防部南部地
    方軍事法院檢察署軍事檢察官偵辦，指揮臺南市憲兵隊拘提
    甲○○、黃登科2 人，並依法搜索起獲前揭侵占所得之公有
    器材（業已發還陸軍摩步第298 旅第3 營，現已解編併入陸
    軍機械化步兵第298 旅第4 營）等情，論以被告以共同連續
    依據法令從事公務之人員，侵占公有器材罪，判處有期徒刑
    5 年8 月，褫奪公權2 年，固非無見。
二、按判決不適用法則或適用不當者為違背法令，又判決不載理
    由或所載理由矛盾者、判決理由對於被告有利之陳述或辯護
    意旨不予採納，而未經記載者，判決當然違背法令，為軍事
    審判法第196條、第197條第14款、第15款定有明文。科刑之
    判決書，須將認定之犯罪事實詳記於事實欄，然後於理由內
    說明其憑以認定之證據，使事實認定與理由說明互相適合，
    方為合法。倘事實欄已有敘及，而理由內未加說明，是為理
    由不備，若事實或理由欄內之記載，前後齟齬，或所採之證
    據與卷內資料不相一致，均屬判決理由矛盾，其判決當然違
    背法令。又證據之取捨及事實之認定，固為事實審法院自由
    判斷之職權，但此項自由判斷職權之行使，仍應受經驗法則
    與論理法則之支配，否則即與證據法則相違背。如有利於被
    告之證據，於判決理由內未說明不予採信之理由，顯有適用
    證據法則之違誤。另按貪污治罪條例第4 條第1 項第1 款之
    侵占公用（有）財物罪，須行為人主觀上有不法所有之意圖
    ，客觀上有變更持有為所有之行為，始足當之，如果因係懈
    怠或其他因素繼續持有而無易持有為所有意圖者，即難以貪
    污侵占之罪名相繩（最高法院82年度台上字第4095號判決參
    照）。又侵占公有財物罪之成立，係以依據法令從事公務之
    人員具有意圖為自己或第三人不法所有之意思即其主觀上有
    不法所有之意圖為要件，如僅將保管之公有財物，撥充其他
    正當公務用途或開支不當，不照章核銷，列冊呈報，祇屬行
    政違法處分，尚難認其有不法所有之意圖，自不能以侵占公
    有財物罪相繩（最高法院92年度台上字第6984號判決參照）
    。
三、經查：
（一）本件被告甲○○確曾於91年10月初某日，因陸軍摩步第29
      8 旅第3 營將實施總部高級裝備檢查，為避免遭督導紀錄
      重大缺失，由該管連長陳侑聰指示被告甲○○與同連中士
      保修組副組長王伯翔2 人，將該連管理中之多餘車材料件
      ，運至營外甲○○家人所有之貨櫃內藏放。惟究被告甲○
      ○有無侵占前開料件，即有無易持有為所有之意思，將前
      開料件私自占有，或予以處分？原判決認被告甲○○侵占
      公有器材之罪責，無非以證人陳侑聰、林安德、林祺豐、
      黃登科等人之證述為據。然：
    (1)被告甲○○確經連長陳侑聰之同意，將料件運至營外藏放
      ，被告甲○○立於合法持有之地位，據證人即連長陳侑聰
      於軍事法院檢察署偵訊時稱：「91年9 月份的高裝檢前我
      聽甲○○跟我說過我們單位有一些多餘的材料，他說他在
      高雄有貨櫃可以放，我為免遭檢查出缺失，所以我便同意
      他將多餘的料件（帳外）帶出營外來暫時置放。」、「第
      一次於高裝檢後，因為要下三軍聯訓基地受訓，業務較繁
      忙，後來甲○○有拿部分材料回來連上讓我知道，但後面
      還有多少東西，我就不是很清楚了。」、「因為各項上級
      檢查若查出有多於料件則會被扣分，以致不及格計算，所
      以為免被查獲，只能出此下策。」等語（見軍檢署卷第16
      0 頁反面至第161 頁）；「我當時有同意他把這些工具拿
      出去藏放，但我不知道他放置的地點。」等語（見初審(二)
      卷第31頁），並有證人王伯翔、林棋豐等人所證，因此，
      被告係經上級指示，而非擅自將多餘料件運出營外一節，
      應可堪認定。
    (2)被告甲○○有無以不法所有之意思，易持有為所有，或以
      所有人之意思，處分本件公有器材之料件？
    雖據證人陳侑聰證稱：「在91年底我有跟他說高裝檢已經
      結束了，可以將東西拿回來了。」（見94年高審字第90號
      卷(一)第56頁），並稱：「我有跟他提過裝檢結束後要把東
      西運回來。」、「我只知道91年甲○○有運一些回來，我
      有交代他要把剩餘的東西運回來，92年因我受訓，我有交
      代副連長周國恒要注意此事，後續情況我就不清楚。」等
      語（見93年高審字第150 號卷(一)第93頁、94頁）。惟證人
      陳侑聰又稱：「我同意的時間是在91年底高裝檢前，大概
      是92年初，我要求將經理裝備先運回，但之前我就有要求
      他將全部裝備運回，但他都沒有做到，後來因為我學長亟
      需經理裝備，我才告知他先將經理裝備運回。」（見初審
      (二)卷第62頁）、「我是跟他們說事後東西要全部拿回來，
      但我沒有說是一次或分次拿回來。」、「沒有（指定期限
      要他們把東西運回來）。」（見93年高審字第150 號卷(一)
      第96頁）、「（甲○○有無拿回來？為何拿回來？）他有
      將一部份料件拿回來（包含部分經理裝備及部分車材裝備
      ）。因為連上剛好缺那些東西需要維修，他就拿回來了。
      」、「（為何其他部分不拿回來？）我是有叫他將其他東
      西也拿回來，他郤沒有拿回來，而我也因為太忙沒有一直
      盯著他。」、「這件事情就一直擱置下來，直到92年7 月
      1 日我將連長的職務交接給譚裕倫。」等語（見94年高審
      字第90號卷(一)第56頁）。證人陳侑聰既未下令指示被告甲
      ○○於高裝檢後，即刻將運送出營之料材一次全部運回。
      又於92年初，因部隊需要，要求被告甲○○將經理裝備先
      運回時，被告甲○○亦依證人陳侑聰之指示，將經理裝備
      及部分車材裝備運回，顯無拒絕交出或私自處分而無法提
      出之事實。證人陳侑聰既未細述被告甲○○如何對其指示
      置之不理，亦未證述被告甲○○確有拒絕交出之事證，又
      無限期令被告運回而遭拒絕之事實，似難據以認被告甲○
      ○有據為侵占之犯意或事實。
    另證人陳侑聰稱：「（為何沒有要求將全部的料件取回？
      ）當時我跟甲○○關係非常惡劣，我在91年底、92年初就
      有透過士官長蘇義宗及林安德要求甲○○把全部料件拿回
      。」等語（見初審(二)卷第35頁），雖然證人林安德、蘇義
      宗曾稱連長有要伊等去跟甲○○要求將料件搬回營區，惟
      經被告當庭否認蘇義宗及林安德曾向伊提過要將搬至營外
      之多餘料件運回營區等語後，證人蘇義宗始稱：「91年底
      、92年初，楊員有將經理裝備運回，詳細情形不清楚。」
      、「（將經理裝備運回時間是在你轉告全部料件運回之前
      還是之後？）是在我轉告之後，但這件事並不是我跟楊員
      說的，應該是連長跟楊員自己說的。」等語（見初審卷(二)
      第62頁）。證人蘇義宗否認伊曾向甲○○轉告將料件拿回
      一節，陳侑聰所述伊透過蘇義宗要求甲○○將全部料件拿
      回等語是否屬實，要非無疑。又證人林安德於何時、何地
      曾向被告甲○○轉告證人陳侑聰要求將全部料件運回等語
      ，亦非明確。又倘若證人陳侑聰確曾要求被告甲○○把全
      部料件運回營區，而遭甲○○所拒，證人陳侑聰必然有所
      警惕，如有鑑於此，又何以在92年5 月再命黃登科將料件
      藏於營區外，令人匪夷所思。再者，將營中料件私自運至
      營外，本不符規定，本件證人陳侑聰因恐遭督察檢查發現
      缺失，下令指示被告甲○○將料件運至營區外，今遭查獲
      ，證人陳侑聰因立於利害關係之地位，渠是否因為求自保
      ，而為不利於被告甲○○之證述，亦有足堪推敲之餘地。
      又證人陳侑聰之證述，非全無瑕疵，而原判決亦未論及證
      人陳侑聰之證述如何公正無偏頗而可採為不利於被告之認
      定依據，顯有適用證據法則不當之違誤。
    另原判決認被告「以將前揭車材料件供作個人業務上車材
      零件修護替換及與他單位互相支援交換所需零件與裝備『
      為由』」，而基於意圖為自己不法所有之概括犯意，將持
      有之公有材予以侵占入已。究原判決係認被告甲○○之「
      藏放」行為係侵占之事實，抑或「被告以車材零件與他單
      位相互支援交換所需零件與設備」為其侵占之行為事實，
      未臻明確。蓋於原判決理由欄三、（五）中，認被告係將
      私藏之車材料件，交給其他單位或與其他單位交換使用而
      認被告確有侵占犯行等語，顯與原判決所述之事實，有未
      相符合之處。
    被告甲○○就前開料件依長官指示運至營外暫時集中看管
      ，並供承確有交換料件之事實，並稱交換料件使用亦經長
      官之指示，方便其他部隊任務之遂行等語。而證人林棋豐
      於軍事地方法院審理時證稱：「我知道他（甲○○）有交
      換料件的行為，但都有經過譚裕倫連長的同意，而料件的
      來源是單位多餘料件或待繳品，至於他有無拿營區外藏放
      料件去交換使用或有無得連長同意，我不清楚。」等語（
      見初審(二)卷第34頁），核與被告甲○○所供稱：「我只有
      譚裕倫擔任連長期間才有交換料件的行為，其他單位需要
      料件時，會先拿單位的多餘料件，如果沒有才會去營外拿
      多餘的料件。」等語（見初審(二)卷第34頁），被告所稱係
      經長官同意後，有與其他單位交換料件之事實，似尚可採
      信。又證人陳侑聰亦稱：「（是否在92年4 、5 月間要求
      甲○○跟其他單位交換料件？）在軍團裝檢前，有要求他
      將料件運回借給其他單位使用，但是當時我是跟負責經理
      裝備的人提起這件事，跟他說有些經理裝備放置營區外，
      要將其取回借給其他連使用。」等語（見初審(二)卷第35頁
      ）。綜上，被告將料件持與其他單位相互支援交換一節似
      確非擅自主張而為。又被告甲○○於連上所職掌之業務，
      係支援排之副排長，協助支援排排長督導業務，並推行業
      務，還有負責營部連所有輪型車輛之保養、補給及管制作
      業等業務，則被告持以車材料件作為其業務上之零件維修
      替換或與其他單位相互支援等部隊上所需之公共維護行為
      ，是否尚得認被告係基於自己之不法所有予以侵占，或擅
      自處分持有之物而為，而逕認被告有侵占公有器材之事實
      ，則要非無可議之處。另原判決以被告甲○○之前述行為
      係排除前開單位對於料件所有權利之行使，將該營所有之
      公有器材，提供予自己連上使用或和其他單位交換使用，
      其擅自處分行為，係具有為自己或第三人不法所有之意圖
      。被告甲○○固未依規定程序使用公有器材，惟倘未將公
      有器材據為己有、以所有權人地位處分，均不得繩以侵占
      罪責。被告甲○○將前開料件持用以其他單位，無非係將
      公用器材用於公用之用途，其修護保養後之零件、料材等
      仍屬公家所有，被告如何立於所有權人之地位予以處分？
      又被告甲○○固有處分該料件之行為，惟其處分之行為，
      無非基於其所職掌之保養、補給等業務，得否將之等同於
      所有權人之處分行為，不無疑問。又公有物之所有權應歸
      屬國家或行政主體所有，原判決以部隊中各該單位對於所
      管領之公有器材有所有權一節，無非認部隊之各該單位為
      獨立之行政主體，亦有未合。
    又被告所供承曾以多餘之料件與上士郭聰舜、士官長陳盈
      宗、何桂誠等人交換料件使用，雖據該等人亦結證證稱確
      有交換料件使用之情事，其所交換之料件為何，是否確為
      被告甲○○所持有放置營外之料件，原審亦未深究。再者
      ，郭聰舜、陳盈宗、何桂誠等人既願意亦與被告甲○○交
      換料件使用，各單位間於相互需要而交換料件等行為，似
      屬該等單位為求公務遂行之便宜慣例，得否逕認被告於單
      位間交換料件之行為即屬侵占公有器材犯行，尚有商確之
      餘地。
    據證人譚裕倫證稱：「依單位規定，如未經主管核准，私
      自將軍品器材運出營區藏放，除相關主管要記過處分外，
      當事人必須移送法辦，如經主管核准，私自將軍品器材運
      出營區藏放，主管要加重處分，當事人減輕或不處分。」
      等語（見軍檢署卷第143 頁正面），因此，證人陳侑聰、
      譚裕倫俱為被告甲○○、黃登科等人之單位主管，其處於
      直接利害關係之地位，其2 人所為關於被告甲○○之指述
      ，直接影響自身責任之輕重及有無，甚是顯然。證人譚裕
      倫雖然否認曾經同意被告甲○○與其他單位交換件料之舉
      ，惟其所證述與開揭證人林棋豐所述相佐，且參諸郭聰舜
      等人願意與被告交換料件等情，證人譚裕倫所為之證述，
      是否全然公正毫無保留所為，得否逕採為不利於被告之認
      定，亦值深究。
    證人即當時擔任第三營營部連副連長之周國恒於高等軍事
      法院審理時證稱：「（陳侑聰有無跟你提過甲○○有把連
      上軍品拿到營外存放，要你注意？）他有跟我提過，但不
      是在離職前，而是我到任以後在聊天時，他大概提過一、
      二次，他跟我說要我注意二級廠的作業、料件的數量，他
      跟我說二級廠的料件甲○○好像有把拿它拿出去的情事，
      他要我多注意。」、「陳侑聰並沒有叫我把甲○○的東西
      追回。」等語（見93年高審字第150 號卷(三)第25頁）。倘
      被告甲○○確有私自將料件運出之情事，又拒絕將料件交
      回，其情非同小可，何以身為被告直屬長官之連長、副連
      長知悉此情，均未有何調查及懲處之動作，顯與常情不符
      。被告甲○○堅稱係經長官同意始將料件運出營外，沒有
      說要全部運回，於有需要時則拿回營中使用等語，似亦有
      其可採之處。
（二）原判決事實欄中另以被告甲○○復自92年5 月起，承前揭
      侵占犯意，與王伯翔基於意圖不法所有之概括犯意，黃登
      科亦與甲○○、王伯翔基於意圖為自己不法所有之概犯意
      聯絡，趁軍團裝備檢查、總部高裝檢及部隊移防之際，由
      3 人分別或共同以軍車或民車運送之方式，連續將職務上
      持有保管之該營所有之車材料件等公有器材，運至王伯翔
      不知情友人周宏亮位於台南市○區○○路2 段221 號3 樓
      之音響店內藏放，共同予以侵占入已，並於同年9 月間，
      獲悉有人在調查此事，遂決定遷移上揭公有器材之放置地
      點，而協請無犯罪故意之同連侯正雄下士及林建輝下士幫
      忙，將前揭侵占所得之公用器材，運載至黃登科家人所有
      住宅旁之空地倉庫藏放，認被告與王伯翔、黃登科共犯侵
      占犯行等語。但：
    (1)證人即共犯黃登科雖於軍事檢察署偵訊時坦承有將料件私
      自運出去，惟嗣稱係連長陳侑聰要求伊等運至營外藏放。
      此據陳侑聰於軍事檢察署偵訊時證稱：「第2次是92年6月
      分軍團檢前，黃登科跟我說他家有位置可以放，所以也以
      同樣的方式，讓黃登科帶出暫時置放。」、「第2 次是因
      為軍團檢後，我隨即要去陸軍步兵學校受正規班訓，所以
      離職前我只有交代中尉副連長周國恒，就沒有管制到了。
      」（見軍檢署卷161 頁正面），並稱：「我在指示他（指
      黃登科）運至營外藏放時就有要求他裝檢結束後運回營區
      ，在我離職時也有交代副連長，後來我就離職，他（黃登
      科）有無將全數物品運回營區我不清楚。」（見初審(二)卷
      第31頁）、「（在92年5 月甲○○、王柏翔，同年七月間
      ，甲○○、王伯翔、黃登科將連上車材運出營外，你是否
      知道？）我沒有跟甲○○、王伯翔講過，但在92年6 月20
      日裝檢的前幾週，我有跟黃登科講過，要他把多餘料件運
      至營外保管。」、「我有跟他（黃登科）提過裝檢結束後
      要把東西運回來。」等語（見93年高審字第150 號卷(一)第
      93 頁）。 顯然，黃登科所稱將料件運出營外，係經證人
      陳侑聰之指示，應屬可採。既然係陳侑聰所指示者，則似
      非如原判決所認定私自將其持有之料件，運送至營外而侵
      占等情。又證人王伯翔雖於初審時稱自92年5 月開始藏放
      料件，都沒有經連長同意等語（見初審卷(二)第60頁），惟
      與前開證人所述相違，原判決逕以採為認定不利於被告之
      依據，容有判決所載理由不備之違誤。
    (2)又據證人陳侑聰前述，於92年6 月20日裝檢的前幾週指示
      黃登科將多餘料件運至營外保管，並未跟甲○○、王伯翔
      講過。而共同被告黃登科亦稱: 「（92年5 月份之事甲○
      ○知否？）他不知道，這次是我跟駕駛還有公差運出去的
      ，運到我住處。」、「（92年7 月份，你有無跟甲○○、
      王伯翔再將連上多餘料件運出去？）沒有，因為92年7 月
      份我們才到陸軍官校，一切尚未就緒，所以沒有運東西出
      去，但是7 月份之後，因高裝檢又要來，我們又有運出去
      。」、「大約運5 次」、「（5 次中，甲○○有無參與？
      ）都是王伯翔參與，他拿料件，要我載他休假，甲○○跟
      我們不同路，所以沒跟我們一起走。」等語（見93年高審
      字第150 號卷(一)第100 頁）。既然，證人陳侑聰已證稱渠
      僅指示黃登科運送多餘料件營外，則黃登科運送料件至伊
      住處，係經指示所為，尚未構成侵占行為，已如前述。既
      以證人陳侑聰並未指示被告甲○○運送，則前開料件係屬
      黃登科之持有當中，甲○○未曾立於持有人之地位，則欠
      缺此一持有之身分，自無從成立刑法上之侵占罪。
（三）又據證人侯正雄、林建輝均稱：「由王伯翔叫我及林建輝
      去搬的，當時我以為是出公差。」（見軍檢署卷第62頁正
      面、第68頁正面；初審(一)卷第58頁、第60頁）、侯正雄並
      稱：「（軍品本來放在音響店，何人提議放到黃登科家的
      倉庫？甲○○有無參與？）我不知道何人提議，但是是王
      伯翔叫我跟林建輝去幫搬的，甲○○沒有參與。」等語（
      見93年高審字第150 卷(三)第34頁）。證人黃登科亦證稱：
      「（92年7 月）軍車運送部分，是王伯翔跟我說是譚裕倫
      連長指示要我們運送出去的，民車運送部分是王伯翔邀我
      一起運送出去的。」、「（上開軍用車材料件何以轉運到
      你家旁邊的倉庫藏放之經過？）是我跟王伯翔兩個人用民
      車載運過去的。」等語（見94年高審字第90號卷(二)第29頁
      至第30頁），核與被告甲○○所稱：「92年5 月份之事我
      不知道，那時我跟連長處不好，是侯正雄還有其他業務士
      跟連長報告後，由王伯翔、侯正雄他們載出去，我並不知
      情，是事後他們跟我說我才知道；7 月份因當時要移防陸
      軍官校，連長要我們把車修好，所以汰換了一些零件，連
      長說要先拿出去放，所以黃登科他們就用民車載到營外，
      這次他們拿出去時我知道，但我沒參與，我是在91年10月
      初這次由我將多餘料件送到營外，其餘二次我不知情。」
      等語（見93年高審字150 號卷(一)第99頁）相符。前開證人
      所述，均屬有利於被告之證據，而原判決均未予採納，亦
      未說明未採納之理由，非無判決理由不備之違誤。
（四）原判決並認甲○○等人並於92年9 月間，獲悉有人在調查
      此事，遂決定遷移上揭公有器材之放置地點，協請無犯罪
      故意之同連侯正雄下士及林建輝下士幫忙，將前揭侵占所
      得之公有器材，運至黃登科家人所有位於台南縣仁德鄉○
      ○○街105 巷48弄11號旁之倉庫藏放，至93年1 月8 日遭
      查獲為止等語。此據王伯翔所稱：「92年5 月間，搬到我
      朋友位於東門路的店中擺放，後來因為朋友（周宏亮）認
      為有困擾，所以大約在92年9 月時，搬移至台南縣仁德鄉
      ○○○街105 巷48弄11號即黃登科住家旁之倉庫。」等語
      （見初審卷(二)第111 頁），黃登科亦稱：「大約92年9 月
      時，因為音響店租約到期，所以王伯翔提議搬移至台南縣
      仁德鄉○○○街105 巷48弄11號即我家所有之倉庫。」等
      語（見初審(二)卷第108 頁至第109 頁），又前開證人侯正
      雄已證稱自音響店搬至黃登科所有之倉庫，被告甲○○並
      未參與搬運，原判決認被告甲○○等人係獲悉有人調查，
      決定遷移放置地點，亦有理由不備之違誤。又，倘若黃登
      科等人係獲悉有人調查此事，恐遭查獲，始為搬遷，則將
      料件運至自家所有之倉庫，豈不更容易遭查獲。原判決所
      為之推論，於經驗及論理法則上，似有未洽。
四、原判決以被告甲○○罪證明確，而為論罪科刑，固非無見；
    然以上或為被告上訴上訴所指摘，或為法院得依職權調查之
    事項，其違背法令之情形，均足以影響事實之認定及法律之
    適用，應認原判決仍有撤銷發回更審之原因，而應發回由原
    法院更為妥適之判決。
據上論斷，應依軍事審判法第206條第1項、第199條、刑事訴訟
第397條、第401條，判決如主文。
中    華    民    國    95    年    5     月    8     日
                  刑事第二庭    審判長法  官  林正雄
                                      法  官  陳啟造
                                      法  官  黃壽燕
以上正本證明與原本無異。
本判決不得上訴。
中    華    民    國    95    年    5     月    8     日
                                      書記官  王婉蓉


司法院資訊處製作；財團法人民間司法改革基金會備份。
